【裁判字號】    97,台上,1028
【裁判日期】    970313
【裁判案由】    違反毒品危害防制條例
【裁判全文】
最高法院刑事判決            九十七年度台上字第一○二八號
上 訴 人  甲○○
選    任
辯 護 人  林達傑律師
上 訴 人  乙○○
                  ）
上列上訴人等因違反毒品危害防制條例案件，不服台灣高等法院
中華民國九十六年十二月二十六日第二審判決（九十六年度上訴
字第四六六五號，起訴案號：台灣基隆地方法院檢察署九十六年
度偵字第一九○八、一九○九號），提起上訴，本院判決如下：
    主  文
上訴駁回。
    理  由
按刑事訴訟法第三百七十七條規定，上訴於第三審法院，非以判
決違背法令為理由，不得為之。是提起第三審上訴，應以原判決
違背法令為理由，係屬法定要件。如果上訴理由書狀並未依據卷
內訴訟資料，具體指摘原判決不適用何種法則或如何適用不當，
或所指摘原判決違法情事，顯與法律規定得為第三審上訴理由之
違法情形，不相適合時，均應認其上訴為違背法律上之程式，予
以駁回。本件原審經審理結果，認為上訴人甲○○、乙○○二人
共同運輸、私運第一級毒品海洛因之犯行明確，第一審判決依想
像競合犯，從一重皆論處上訴人二人共同運輸第一級毒品罪刑（
均處有期徒刑十八年），為無不合，予以維持，駁回上訴人二人
之第二審上訴，已詳敘其調查、取捨證據之結果及憑以認定犯罪
事實之心證理由。並就上訴人等於案發後向警方供出係蔡慶文要
渠等前往澳門運輸毒品，如何與毒品危害防制條例第十七條所規
定供出毒品來源，因而破獲之要件不符，難認有該條減輕其刑規
定之適用，說明其理由甚詳。就形式上觀察，原判決要無採證認
事違背經驗法則、論理法則或理由不備等違背法令之情形。上訴
人二人上訴意旨以渠等經查獲後，已向警方供出係蔡慶文要渠等
前往澳門運輸海洛因來台，應合於毒品危害防制條例第十七條供
出毒品來源，因而破獲之規定，原判決未依該條規定減輕其刑，
有判決不適用法則之違法云云，係就原判決已說明事項，徒憑自
己見解，漫事指摘，不能認係適法之第三審上訴理由。且上訴人
等供出係蔡慶文要渠等前往澳門運輸海洛因來台，既與毒品危害
防制條例第十七條所謂供出來源，因而破獲之要件不符，則蔡慶
文所涉毒品一案，其後續偵辦結果如何，即與上訴人二人有否上
開減輕其刑規定之適用無涉，則原審對此未為無益之調查，亦無
證據調查職責未盡之違法可言。是甲○○上訴意旨執此指原判決
違背法令，亦核與法律規定得為第三審上訴理由之違法情形，不
相適合。依上揭說明，上訴人二人之上訴均違背法律上之程式，
皆應予駁回。
據上論結，應依刑事訴訟法第三百九十五條前段，判決如主文。
中    華    民    國  九十七  年    三    月   十三   日
                      最高法院刑事第五庭
                          審判長法官  張  淳  淙
                                法官  劉  介  民
                                法官  張  春  福
                                法官  蔡  彩  貞
                                法官  林  俊  益
      本件正本證明與原本無異
                                      書  記  官
中    華    民    國  九十七  年    三    月   二十   日
                                                      Ｑ


司法院資訊處製作；財團法人民間司法改革基金會備份。
